【裁判字號】    95,交簡上,47
【裁判日期】    950620
【裁判案由】    公共危險
【裁判全文】
臺灣臺北地方法院刑事判決            95年度交簡上字第47號
上  訴  人
即  被  告  乙○○
選任辯護人  邱基祥律師
上列上訴人即被告因過失傷害案件，不服中華民國95年3月23日
本院臺北簡易庭95年度北交簡字第661號第一審簡易判決（起訴
案號：95年度偵字第1484號），提起上訴，本院管轄之第二審合
議庭判決如下：
    主  文
上訴駁回。
乙○○緩刑貳年。
    事  實
一、乙○○於民國94年4月21日晚上6時許，駕駛車號9271—DV號
    自用小客車，沿台北市○○路由西向東方向行駛，行經臺北
    市○○路與杭州南路路口，明知汽車駕駛人應遵守道路交通
    標誌、標線、號誌之指示，並服從執行交通勤務之警察或依
    法令執行指揮交通及交通稽查任務人員之指揮，遇有交通警
    察指揮與燈光號誌並用時，以交通警察之指揮為準，而依當
    時情形為天候晴、日間有照明、柏油市區道路○路面乾燥、
    無缺陷、無障礙物、且視距良好等，並無不能注意之情形，
    竟於駛入該路口時，疏未注意該路口已由現場指揮之員警馬
    泓銘以手勢指揮信義路方向車輛停止前進，竟仍冒然通過該
    路口，適甲○○騎乘車號AHQ—970號重型機車由杭州南路由
    南向北行駛，以致甲○○騎乘之重型機車與乙○○駕駛之自
    小客車發生撞擊，甲○○因此受有左足踝內外踝骨骨折等傷
    害。
二、案經甲○○訴由臺北市政府警察局中正第一分局移送臺灣臺
    北地方法院檢察署檢察官偵查後聲請以簡易判決處刑。
    理  由
一、上開事實業據上訴人即被告乙○○於本院審理時坦承不諱，
    並經告訴人甲○○於警詢時指述：「（問：你當時行使方向
    為何？當時路口號誌燈號為何？）答：當時我係沿杭州南路
    由南往北行使，當時我順向路口號誌燈號為紅燈。」、（問
    ：當時路口燈號為紅燈，為何你未停車，仍往前行駛？）答
    ：因當時路口負責交通之警察指揮示意要我們順向車輛往前
    行駛，我才遵照指示行駛。」、「（問：當時該指揮交通之
    員警有無先行攔停信義路西向東行之車輛？）答：該員警有
    先行攔停信義路西向東行之車輛。」、「（問：當時該員警
    於路口何處指揮你方向車輛前行？）答：該員警當時站立於
    路口中央指揮。」等語（參照95偵字第1484號卷第19頁），
    及證人馬泓銘於偵查中證稱：「（問：當時是否在場？）答
    ：是的。」、「（問：事發當時是否執行道路交通指揮？）
    答：有的。我和另一交通分隊的許姓員警，他負責控燈。」
    、「（問：你站立的位置，車行於信義路及杭州南路口是否
    可以目視？）答：無障礙物，可以清楚目視。」、「（問：
    發生肇事時，告訴人或被告何人遵照指揮前進？）答：告訴
    人之機車。」、「（問：你擋車時，被告車子在何處？）答
    ：我跑過去後擋公車道及慢車道，我看到當時快車道沒有車
    ，也有擋。我可以確認擋車時，被告還未從我身邊經過，我
    站立的位置非常明顯，被告應該被我擋下來。」、「（問：
    你如何確認？）答：我擋公車道時，會轉過去看到沒有車子
    ，快車道的車不可能沒有看到我。我是確認沒有車才放行杭
    州南路的車」等語（同卷第50頁），復有臺北市車輛行車事
    故鑑定委員會鑑定意見書、臺北市政府警察局交通警察大隊
    交通事故證明書、現場圖、交通事故談話紀錄表、交通事故
    調查報告表、臺北市○○○○○道路交通事故肇事人自首情
    形紀錄表、現場照片及台北市立聯合仁愛醫院驗傷診斷證明
    等在卷可資佐證。上訴人行經前開路口時，雖燈光號誌係綠
    燈，惟現場另有交通警察指揮，依據道路交通安全規則第一
    百零二條第一款規定：汽車行駛至交岔路口，其行進、轉彎
    ，應遵守燈光號誌或交通警察之指示，遇有交通警察指揮與
    燈光號誌並用時，以交通警察之指揮為準。上訴人駕車自應
    注意上述道路交通安全規定，而參諸前開調查報告表，當時
    情形為天候晴、日間並有燈光照明、路面乾燥、無缺陷、無
    障礙物、視距良好，並無不能注意之情形，上訴人竟疏未注
    意，未遵守現場交通警察指揮而通過該路口，並致人受傷，
    其具有過失，甚為明確，且其之過失駕駛行為與告訴人之受
    傷害間，亦具有相當因果關係。本件事證明確，上訴人犯行
    堪以認定。
二、核上訴人所為，係犯刑法第二百八十四條第一項前段之過失
    傷害罪。原審依刑事訴訟法第四百四十九條第一項前段、第
    四百五十四條第二項、刑法第二百八十四條第一項前段、第
    四十一條第一項前段，罰金罰鍰提高標準條例第一條前段、
    第二條之規定（原審誤載贅列刑法第六十二條前段，應予刪
    除），判處被告拘役四十日，如易科罰金，以三百元折算一
    日，經核其認事用法均無違誤，量刑亦稱妥適。上訴人上訴
    指摘原判決不當，實無理由，應予駁回。然查，被告前未曾
    受有期徒刑以上刑之宣告，有臺灣高等法院被告前案紀錄表
    在卷可稽，且被告業於第一審簡易判決後與告訴人達成和解
    並給付新台幣五十萬元之賠償予告訴人，有調解筆錄一份在
    卷可稽，足認被告經此偵審程序後，當知所警惕，信無再犯
    之虞，本院綜核各情認原審所為刑之宣告以暫不執行為適當
    ，爰併予宣告緩刑二年，以啟自新。
據上論斷，應依刑事訴訟法第四百五十五條之一第一項、第三項
、第三百六十八條，刑法第七十四條第一款，判決如主文。
本案經檢察官陳以敦到庭執行職務。
中    華    民    國    95    年    6    月    20    日
                       刑事第二庭  審判長法  官  吳孟良
                                         法  官  沈君玲
                                         法  官  雷淑雯
上正本證明與原本無異。
不得上訴。
                                         書記官  張漪蕙
中    華    民    國    95    年    6    月    20    日
附錄本案論罪科刑法條全文：
中華民國刑法第二百八十四條
因過失傷害人者，處六月以下有期徒刑、拘役或五百元以下罰金
，致重傷者，處一年以下有期徒刑、拘役或五百元以下罰金。
從事業務之人，因業務上之過失傷害人者，處一年以下有期徒刑
、拘役或一千元以下罰金，致重傷者，處三年以下有期徒刑、拘
役或二千元以下罰金。


司法院資訊處製作；財團法人民間司法改革基金會備份。
